# 流量表问题

提问人：1091 时间：2020-02-26 08:05:17
集团母公司A为子公司B的PPP项目提供工程施工服务，假设施工收入 100 万（简化起见，假定成本为 0 ），B公司作为长期资产入账，在合并利润表层面，AB公司间的收入不抵消，问题是在合并流量表层面，销售收入与子公司的购建长期资产抵消。流量表附表上，净利润 100 万如何调整为经营现金流量 0 元？流量表附表上记入哪个明细？还是流量表主表不需要抵消 100 万销售商品？谢谢各位老师。

回答人：chenyiwei
在现金流量表中，“销售商品、提供劳务收到的现金”应与子公司的“购建固定资产、无形资产和其他长期资产支付的现金”抵销，合并报表层面的销售收入并不会立即有现金流入。母公司个别现金流量表中的现金流出在合并报表层面继续保留。

提问人：1091 时间：2020-02-28 08:05:18
陈版 ，可能我没描述清楚，例子是假设母公司没有现金流出， 100 万是销售商品的现金净流入，这样在合并流量表附表上，利润 100 万如何调整为经营现金流 0 元的？

回答人：chenyiwei
通过存货增减、应收款项增减等项目进行调节。